台灣台中地方法院刑事裁定　　　　　　　　　　　　　　九十一年度聲再字第五號
　　聲　請　人
　　即受判決人　甲○○
右列聲請人因違反著作權法案件，對於本院九十一年一月二十三日第一審確定判決（
九十年度易字第三六九四號），聲請再審，本院裁定如左：
    主  文
再審之聲請駁回。
    理  由
一、聲請意旨：如附件之聲請再審狀影本所載。
二、按有罪之判決確定後，有左列情形之一者，為受判決人之利益，得聲請再審︰一
    原判決所憑之證物已證明其為偽造或變造者。二原判決所憑之證言、鑑定或通譯
    已證明其為虛偽者。三受有罪判決之人，已證明其係被誣告者。四原判決所憑之
    通常法院或特別法院之裁判已經確定裁判變更者。五參與原判決或前審判決或判
    決前所行調查之法官，或參與偵查或起訴之檢察官，因該案件犯職務上之罪已經
    證明者，或因該案件違法失職已受懲戒處分，足以影響原判決者。六因發現確實
    之新證據，足認受有罪判決之人應受無罪、免訴、免刑或輕於原判決所認罪名之
    判決者。又法院認為無再審理由者，應以裁定駁回之；刑事訴訟法第四百二十條
    第一項、第四百三十四條第一項分別定有明文。次按刑事訴訟法第四百二十條第
    一項第六款所謂確實之新證據，固非以絕對不須經過調查程序為條件，但必須認
    為確實足以動搖原確定判決而為受判決人有利之判決者，始足當之。倘受判決人
    因對於有利之主張為原確定判決所不採，事後任意由人出具證明書，證明受判決
    人前次所為有利主張係屬實在，憑以聲請再審，此項證據既非判決後所發見，又
    非不須調查之確實新證據，顯然不足以使原確定判決發生動搖，即難據以開始再
    審（最高法院七十八年度台抗字第四０九號裁判要旨可供參照）。
三、查聲請人之前揭聲請再審意旨，無非係以該案共犯少年郭００於警訊、偵查及原
    審審理時均係誣指聲請人係雇主，而故意隱蔽偏袒幕後之老闆張恆豪，致聲請人
    為法院所誤判，受無妄之災；事經張恆豪與聲請人對談後，張恆豪坦承其係雇主
    ，並出具自白書乙份，茲檢具上開有關之新證據即張恆豪自白書與談話錄音譯文
    各乙份聲請准予再審等語，為其主要論據。然查，聲請人本件聲請再審所提出之
    「新證據」為證人張恆豪，係屬人證，意即證人之供述，而此一人證於原確定判
    決審理時即已存在，又此供述證據因尚必須踐行直接訊問之調查程序，不得以書
    證或傳聞證據替代，且此項證據亦非判決後所發見，又非不須調查之確實新證據
    ，顯然不足以使原確定判決發生動搖，依前開最高法院之裁判要旨所示，尚難據
    以開始再審。況證人張恆豪於九十一年六月二十八日下午二時五十一分許，在法
    務部調查局接受測謊時，曾出於自由意志書寫載有：「他打電話給找我，叫我幫
    他頂替盜版罪，我希望他有空時到我家中看小孩，先前提供自白書，是甲○○的
    律師寫好給我抄，本案是甲○○自己犯下，我並無與他共同販賣盜版光碟。」等
    內容之自白書乙紙，有該自白書乙紙在卷足稽，益徵聲請人所提之此項人證顯然
    不足以使原確定判決發生動搖，實難據以開始再審甚明。因認本件再審之聲請為
    無理由，應予駁回。
四、據上論斷，應依刑事訴訟法第四百三十四條第一項，裁定如主文。
中      華      民      國    九十一    年      十      月    二十九    日
                                    法  官  許  月  馨
右正本證明與原本無異。
如不服本裁定，應於裁定送達後五日內向本院提出抗告狀。
                                  書記官
中      華      民      國    九十一    年      十      月     三十     日
